【裁判字號】    95,訴,1
【裁判日期】    950124
【裁判案由】    違反毒品危害防制條例
【裁判全文】
臺灣臺南地方法院刑事判決                 95年度訴字第1號
公  訴  人  臺灣臺南地方法院檢察署檢察官
被      告  乙○○
                    （現另案在臺灣臺南看守所羈押中）
上列被告因毒品危害防制條例案件，經檢察官提起公訴（九十四
年度毒偵緝字第二七九號），被告於準備程序期日就被訴事實為
有罪陳述，本院聽取當事人之意見後，經合議庭裁定由受命法官
獨任進行簡式審判程序，並判決如下：
    主  文
乙○○連續施用第一級毒品，處有期徒刑拾月；扣案之第一級毒
品海洛因壹包（淨重零點捌伍公克）沒收銷燬；空包裝袋壹個、
注射針筒拾肆支均沒收；又施用第二級毒品，處有期徒刑參月。
應執行有期徒刑壹年；扣案之第一級毒品海洛因壹包（淨重零點
捌伍公克）沒收銷燬；空包裝袋壹個、注射針筒拾肆支均沒收。
    事  實
一、乙○○前因施用第一、二級毒品案件，經依本院以九十三年
    度毒聲字第一一四八號裁定令入勒戒處所觀察、勒戒處所執
    行觀察、勒戒後，因認無繼續施用傾向，於民國（下同）九
    十四年一月二十五日執行完畢釋放出所。
二、詎乙○○猶不知戒除毒癮，於上開送觀察、勒戒執行完畢釋
    放後五年內，明知海洛因、安非他命分別係毒品危害防制條
    例第二條第二項第一款、第二款所明定之第一級、第二級毒
    品，不得持有及施用，竟於下列時、地為施用第一、二級毒
    品之犯行：
  (一)基於施用第一級毒品海洛因之概括犯意，自九十四年三月中
    旬某日起至同年八月二十日晚上止，連續在臺南市○區○○
    路三段二三０號五樓之三住處等地，將第一級毒品海洛因摻
    水後，再以注射之方式施用多次。
  (二)基於施用第二級毒品安非他命之犯意，於九十四年四月十二
    日上午某時，在臺南市巨人大飯店內，將第二級毒品安非他
    命，以燒烤呈煙霧狀後，吸食煙霧之方式施用乙次。
  (三)嗣於九十四年四月十二日下午四時三十五分許，在臺南市○
    區○○街八十七巷一一九弄口，因行跡可疑經警盤查，當場
    自乙○○身上扣得注射針筒十四支，並在同行友人謝明和（
    另案審理）身上扣得第一級毒品海洛因一包（淨重零點八五
    公克）等物，並經乙○○同意後採集尿液送驗，結果呈嗎啡
    及甲基安非他命陽性反應，而獲悉上情。
三、案經臺南市警察局第六分局報請臺灣臺南地方法院檢察署檢
    察官偵查起訴。
    理  由
一、本件被告乙○○所犯為死刑、無期徒刑或最輕本刑為三年以
    上有期徒刑以外之罪，其於準備程序中就被訴事實為有罪之
    陳述，經法官告知簡式審判程序之旨，並聽取公訴人之意見
    後，爰依刑事訴訟法第二百七十三條之一第一項規定，裁定
    由受命法官獨任進行簡式審判程序，合先敘明。
二、上開事實，有下列事證可資證明：
  (一)被告於本院準備程序及審理時均對前開犯罪事實均坦承不諱
    。
  (二)核與為警查獲時，同行之友人謝明和於警詢之供述相符。
  (三)又查，被告為警於九十四年四月十二日晚上六時許，經其同
    意採集之尿液（尿液檢體編號Ｆ－一一四）送驗，先以酵素
    免疫分析法（ＥＩＡ）進行篩檢，再以氣相層析質譜儀法（
    ＧＣ／ＭＳ）確認，結果均呈現嗎啡及甲基安非他命陽性反
    應，此有臺南市警察局第六分局調查乙○○涉嫌毒品案送驗
    尿液及年籍對照表、查獲毒品案件尿液檢體委外送驗紀錄表
    （警卷第十六至十七頁）及長榮大學毒物研究中心九十四年
    四月二十二日出具之確認報告及九十四年十月二十四日長大
    毒字第０九四０００五四九七號函（毒偵字卷第十五頁、毒
    偵緝字卷第二十七頁）各一份在卷可稽。按海洛因係由嗎啡
    經化學合成而製得，經注射進入人體後，因代謝而分解又生
    成嗎啡，因此施打海洛因後，由尿液檢驗結果仍為嗎啡反應
    ，核屬科學上正常合理現象，併此敘明。
  (四)再查，被告乙○○為警查獲時，當場自其身上起出注射針筒
    十四支及在同行友人謝明和身上扣得被告所有之第一級毒品
    海洛因一包（淨重零點八五公克）等物。其中上開海洛因經
    送法務部調查局以化學呈色法及氣相層析質譜儀分析法檢驗
    ，結果確含有第一級第六項海洛因成分，此有法務部調查局
    九十四年五月二十六日調科壹字第二００００五五二三號鑑
    定通知書一紙附卷可參（本院審理卷第十二頁）。
  (五)此外，另有臺南市警察局第六分局扣押物品目錄表一紙、扣
    押物品清單二紙、照片四幀在卷可按（警卷第十五至十八頁
    、毒偵字卷第七頁）。
  綜上各情相互勾稽，足證被告確有連續施用第一級毒品海洛因
  以及施用第二級毒品安非他命之事實，因此，被告前開自白核
  與事實相符，本件事證至臻明確，犯行洵堪認定。
三、論罪科刑
  (一)按觀察、勒戒或強制戒治執行完畢後，五年以內再犯毒品危
    害防制條例第十條之罪者，檢察官應依法追訴，同條例第二
    十三條第二項定有明文。查被告乙○○前因施用第一、二級
    毒品案件，經依本院以九十三年度毒聲字第一一四八號裁定
    令入勒戒處所觀察、勒戒處所執行觀察、勒戒後，因認無繼
    續施用傾向，於九十四年一月二十五日執行完畢釋放出所，
    並經由臺灣臺南地方院檢察署檢察官以九十三年度毒偵字第
    一八三八號不起訴處分確定等情，有臺灣高等法院被告全國
    前案紀錄表及臺灣臺南地方法院檢察署刑案資料查註紀錄表
    各一件在卷可憑，其於前開觀察、勒戒執行完畢釋放後，五
    年內再犯本件施用第一級毒品海洛因、第二級毒品安非他命
    之罪，揆之上述規定，即應依法追訴、審理。
  (二)次按海洛因、安非他命分別係毒品危害防制條例第二條第二
    項第一款、第二款所明定之第一級毒品、第二級毒品，禁止
    非法持有及施用。查被告非法施用海洛因、安非他命，核其
    所為，係犯毒品危害防制條例第十條第一項、第二項之施用
    第一級、第二級毒品罪。又被告先後多次施用第一級毒品海
    洛因之犯行，時間密接，以同一手法，反覆實施，所犯係構
    成犯罪要件相同之罪名，顯係基於概括之犯意，為連續犯，
    應依刑法第五十六條之規定論以連續施用第一級毒品罪，並
    加重其刑。而被告持有第一級毒品海洛因、第二級毒品安非
    他命並進而施用，其持有之低度行為應為施用之高度行為所
    吸收，均不另論罪。而被告所犯上開二罪犯意各別，行為互
    殊，應分論併罰之。
  (三)爰審酌被告雖無前科，有前開臺灣高等法院被告全國前案紀
    錄表及臺灣臺南地方法院檢察署刑案資料查註紀錄表各一份
    在卷可考，但前曾因施用毒品經送觀察、勒戒處分執行完畢
    後，猶不思戒絕革除惡習，再犯前開二罪，顯未因前觀察、
    勒戒之治療處分，而記取教訓，已屬不該，第念被告施用毒
    品之犯行，在性質上乃屬自我戕害身心健康之行為，並審酌
    其犯罪之動機、目的、手段、所生危害、施用毒品之期間、
    智識程度、生活狀況、犯後坦承犯行，犯後態度尚佳等一切
    情狀，爰分別量處如主文所示之刑，並定其應執行之刑，以
    資懲戒，本院審酌上情，認蒞庭檢察官對被告具體求刑施用
    第一級海洛因部分有期徒刑七月，第二級毒品安非他命部分
    有期徒刑二月，罪刑核屬過輕，應以主文量處之刑較為相當
    ，併此敘明。
四、沒收部分：
  (一)再按查獲之第一級毒品，不問屬於犯人與否，均沒收銷燬之
    ；又供犯罪所用之物，屬於犯人者為限，得沒收之，毒品危
    害防制條例第十八條第一項前段、刑法第三十八條第一項第
    二款、第二項分別定有明文。
  (二)查前開扣案之第一級毒品海洛因一包（淨重零點八五公克，
    不含包裝袋），係屬毒品危害防制條例第二條第二項第一款
    之第一級毒品海洛因，有前開法務部調查局九十四年五月二
    十六日調科壹字第二００００五五二三號鑑定通知書一份在
    卷可佐，應依毒品危害防制條例第十八條第一項前段之規定
    ，沒收銷燬之。
  (三)另查，包裝前開海洛因所使用之空包裝袋一個（重零點二三
    公克），係被告乙○○所有用於包裹毒品，以防止其裸露、
    逸出、潮濕，便於攜帶、持有、施用毒品乙節，業經其供明
    在卷，雖非毒品危害防制條例第二條所稱之第一級毒品，然
    因係包裝上開第一級毒品海洛因而與之密切接觸，但既經鑑
    定機關就之與毒品分別鑑析其重量，此有前開鑑定通知書乙
    紙附卷可憑，足證該空包裝袋與毒品，並無不可析離之關係
    ，不能視為毒品之一部分，應依刑法第三十八條第一項第二
    款之規定宣告沒收之。
  (四)末查，扣案之注射針筒十四支，亦為被告所有並供其施用第
    一級毒品海洛因所用之物乙節，乃經被告供述明確在卷，均
    應依刑法第三十八條第一項第二款規定宣告沒收之。
據上論斷，應依刑事訴訟法第二百七十三條之一第一項、第二百
九十九條第一項前段，毒品危害防制條例第十條第一項、第二項
、第十八條第一項前段，刑法第十一條前段、第五十六條、第三
十八條第一項第二款、第五十一條第五款，判決如主文。
本案經檢察官甲○○到庭執行職務。
中    華    民    國    95    年    1     月    24    日
                  刑事第九庭    法  官  黃欣怡
以上正本證明與原本無異。
如不服本判決應於送達後十日內向本院提出上訴狀。
                                書記官  陳怡吟
中    華    民    國    95    年    1     月    24    日
附錄本案論罪科刑法條：
毒品危害防制條例第10條
施用第一級毒品者，處 6 月以上 5 年以下有期徒刑。
施用第二級毒品者，處 3 年以下有期徒刑


司法院資訊處製作；財團法人民間司法改革基金會備份。
